【裁判字號】    97,台上,5182
【裁判日期】    971016
【裁判案由】    違反毒品危害防制條例
【裁判全文】
最高法院刑事判決            九十七年度台上字第五一八二號
上  訴  人  台灣高等法院高雄分院檢察署檢察官
上  訴  人
即  被  告  甲○○
被      告  乙○○
上列上訴人等因被告等違反毒品危害防制條例案件，不服台灣高
等法院高雄分院中華民國九十七年七月二十二日第二審判決（九
十七年度上訴字第二四三號，起訴案號：台灣高雄地方法院檢察
署九十五年度偵字第六九四七號，九十五年度偵緝字第一五三○
、一五三一號），提起上訴，本院判決如下：
    主  文
上訴駁回。
    理  由
一、甲○○、乙○○販賣第二級毒品部分
按刑事訴訟法第三百七十七條規定，上訴於第三審法院，非以判
決違背法令為理由，不得為之。是提起第三審上訴，應以原判決
違背法令為理由，係屬法定要件。如果上訴理由書狀並未依據卷
內訴訟資料，具體指摘原判決不適用何種法則或如何適用不當，
或所指摘原判決違法情事，顯與法律規定得為第三審上訴理由之
違法情形，不相適合時，均應認其上訴為違背法律上之程式，予
以駁回。本件原判決以公訴意旨略稱：被告甲○○、乙○○自民
國九十四年十月、十一月間起在高雄市○○區○○路九巷二十三
號甲○○住處居住，二人共同基於營利而販賣第二級毒品甲基安
非他命（下稱安非他命）之概括犯意聯絡，自九十四年十月間起
至九十五年三月二日止，先由甲○○販入安非他命，再在上開住
處二樓與乙○○共同以電子磅秤、夾鏈袋等物分裝，該處裝有監
視器連結電視可監錄住處外圍動靜，由乙○○負責在二樓監看，
以過濾購毒者及防止員警查緝，復以乙○○名義申請之00000000
00號行動電話為販賣毒品聯絡工具，購毒者撥打該電話與乙○○
或甲○○聯繫後，即以安非他命每包新台幣（下同）二千元不等
之代價至上開住處購買、取用毒品，有時由乙○○持至指定地點
交付，乙○○獲得免費施用甲○○提供之毒品。九十五年一月中
旬，綽號「阿杜」、「阿發」之男子親自至該處購買安非他命一
萬二千元、五千元，乙○○以「外送」方式，於九十四年十一月
間持至高雄市右昌地區交付予某女子，收取二千元轉交甲○○，
九十五年二月初持至高雄縣旗山鎮某麥當勞附近交予某女子，收
取一千元轉交甲○○，九十五年二月中旬持至高雄市○○路與復
興路口交予某女子，收取一千元轉交甲○○，九十五年二月十九
日持至高雄縣鳳山市○○路附近交予「阿宏」之男子，收取一千
元轉交甲○○，因認被告二人涉有毒品危害防制條例第四條第二
項之販賣第二級毒品罪嫌。經審理結果，認被告二人之犯罪不能
證明，因而撤銷第一審關於此部分之科刑判決，改判均諭知被告
二人無罪，已詳敘其取捨證據之理由。從形式上觀察，並無違背
法令之情形存在。檢察官上訴意旨略謂：上揭事實，業經乙○○
於警詢、偵查時供述詳盡、明確，其供述前後一致，核與證人王
念祖於第一審證述之情節相符，甲○○亦坦承其住處有多支監視
器，有錄影、監看功能，有電視的地方便有連線之監看螢幕等語
，自得採為被告二人共同販賣安非他命之補強證據。且乙○○之
尿液檢驗結果呈安非他命陽性反應，王念祖亦稱甲○○多次拿安
非他命給伊施用，自足證明甲○○有安非他命可供販賣，原判決
改判被告二人無罪，有違經驗法則與論理法則云云。惟證據之取
捨及其證明力如何，乃事實審法院自由判斷之職權，如其取捨不
違背經驗法則與論理法則，即不得指為違法，而據為上訴第三審
之理由。本件並未扣得任何安非他命或販毒所得，扣案之電子磅
秤等物檢驗結果均無安非他命反應，所謂購買安非他命之人皆無
姓名、年籍或住居所可資查證，卷附通訊監察譯文之內容不足以
證明被告二人間或與第三人間所談論者為安非他命，或已達成販
賣安非他命之合意，至乙○○之尿液呈安非他命陽性反應，祇能
證明其本人有施用安非他命，王念祖之陳述係稱甲○○免費提供
安非他命予伊施用。從而原判決綜合全部卷證資料，認乙○○所
為其二人共同多次販賣安非他命之自白，並無積極證據足以補強
，即難證明被告二人有販賣安非他命之犯行，所為論斷，經核與
客觀存在之經驗法則與論理法則並無違背。檢察官徒憑己見，就
同一證據資料為相異之評價，漫指原判決違背證據法則，自非適
法之第三審上訴理由。應認檢察官之上訴違背法律上之程式，予
以駁回。
二、甲○○販賣第一級毒品部分
查第三審上訴書狀，應敘述上訴之理由，其未敘述者，得於提起
上訴後十日內補提理由書於原審法院，已逾上述期間，而於第三
審法院未判決前仍未提出上訴理由書狀者，第三審法院應以判決
駁回之，刑事訴訟法第三百八十二條第一項、第三百九十五條後
段規定甚明。本件上訴人甲○○販賣第一級毒品部分，其不服原
審判決，於九十七年八月八日提起上訴，並未敘述理由，迄今逾
期已久，於本院未判決前仍未提出，依上開規定，其上訴自非合
法，應予駁回。
據上論結，應依刑事訴訟法第三百九十五條，判決如主文。
中    華    民    國  九十七  年    十    月   十六   日
                      最高法院刑事第十二庭
                          審判長法官  石  木  欽
                                法官  陳  世  淙
                                法官  洪  佳  濱
                                法官  呂  丹  玉
                                法官  段  景  榕
      本件正本證明與原本無異
                                      書  記  官
中    華    民    國  九十七  年    十    月  二十一  日
                                                      Ｑ


司法院資訊處製作；財團法人民間司法改革基金會備份。
